【裁判字號】    89,訴,1386
【裁判日期】    900427
【裁判案由】    電信法等
【裁判全文】
臺灣板橋地方法院刑事判決                        八十九年度訴字第一三八六號
    公  訴  人  臺灣板橋地方法院檢察署檢察官
    被      告  甲○○
右列被告因電信法等案件，經檢察官聲請簡易判決處刑（八十八年度偵字第二六一三
七號），本院認為不宜以簡易判決處刑，爰依通常程序審理，本院判決如左：
    主  文
甲○○連續意圖為自己不法之利益，以無線電磁方式，盜用他人電信設備通信，累犯
，處有期徒刑月，如易科罰金，以佰元折算壹日。
    事  實
一、甲○○於民國八十四年間因違反麻醉藥品管理條例案件，經台灣板橋地方法院判
    處有期徒刑八月確定，於八十六年十月五日縮刑期滿執行完畢，不知悔改，復意
    圖為自己不法利益之概括犯意，明知年籍、姓名不詳綽號「阿新」之成年男子所
    持有之屬丙○○所有摩托羅拉行動電話一支（原門號0000000000已掛
    失）及乙○○名義門號0000000000號通話卡（ＳＩＭ卡）一張係來路
    不明之贓物，仍於八十八年十一月三十日，在台北縣中和市○○路○段之某電動
    玩具店內，向「阿新」以新台幣一千元購入而故買後，在臺北縣永和市○○路一
    四一號二樓將上開ＳＩＭ卡置入上開行動電話內，使上開行動電話可以以無線電
    磁方式，利用0000000000之波段線路，盜接臺灣大哥大股份有限公司
    （簡稱臺灣大哥大公司）之電信設備發話以通信，致使臺灣大哥大公司行動電話
    之通信系統陷於錯誤，予以接收而提供服務，並撥用多次，因而獲得免費使用行
    動電話通信之財產上不法利益，共新台幣（下同）八千三百零四元。並於同日，
    將上開行動電話及通話卡交予不知情之黃若菁，黃若菁於八十八年十二月二日，
    攜帶上開行動電話至台北縣永和市○○街五十二巷一弄十五號時，經警查獲，扣
    得前開行動電話及通話卡等物。
二、案經台北縣警察局永和分局報告台灣板橋地方法院檢察署檢察官偵查起訴。
    理  由
一、訊據被告甲○○對右揭事實矢口否認辯稱：伊不知道是贓物，而買來之行動電話
    伊已換外殼，被害人何以能認得云云。經查，右揭扣案摩托羅拉行動電話一支（
    門號0000000000）為被害人丙○○所有，於八十八年十月中旬，在台
    北縣永和市○○路○段一二五巷內，置放於其所有之重機車置物箱內遭竊等情，
    已據被害人於警訊時指述歷歷在卷，另乙○○名義門號0000000000號
    通話卡（ＳＩＭ卡）一張，非乙○○本人、亦非被告所申請，亦據證人乙○○及
    通訊行職員林玉苹證述綦詳，顯皆係來路不明之贓物，應無疑義。再查，被告於
    偵查中已自承所購買之門號卡及行動電話均知非「阿新」所有，則於買受時依理
    當應查悉物主為何人，有無委託出售等情，且乙○○之門號申請書於警方查獲時
    亦在被告女友黃若菁身上遭查獲，依常情買主均會加以查證，而得知悉他人之門
    號卡非「阿新」所得加以任意出售，且所購之物品價格較一般市價低廉，於本院
    調查時亦自承係貪小便宜始以一千元購入等語，是顯應知悉其所購買之行動電話
    及門號卡之來源不明，而行動電話及門號之申請，均應有申請書之填載，警方自
    門號申請書自能查出該行動電話之物主，此復有台灣大哥大股份有限公司之函文
    卷附可稽，辯稱：伊已換外殼，被害人無法認得云云，亦不足採，復有行動電話
    及通話卡扣案足稽，事證明確，被告犯行洵堪認定。
二、被告甲○○故買贓物後，並進而意圖為自己免費撥打行動電話之不法利益，使用
    無線電磁方式，盜用他人電信設備通信，核其所為，係犯刑法第三百四十九條第
    二項之故買贓物罪及電信法第五十六條第一項之意圖為自己不法之利益，以無線
    電磁方式，盜用他人電信設備通信罪。被告先後多次意圖為自己不法之利益，以
    無線電磁方式，盜用他人電信設備通信之犯行，時間緊接，罪名相同，顯係基於
    概括犯意而為，應依連續犯之規定論以一罪，並加重其刑。其所犯上開故買贓物
    罪及意圖為自己不法之利益，以無線電磁方式，盜用他人電信設備通信罪間，有
    方法結果之牽連關係，應依刑法第五十五條之規定從一重之意圖為自己不法之利
    益，以無線電磁方式，盜用他人電信設備通信罪處斷。至電信法第五十六條第一
    項之罪，以意圖為自己或第三人不法之利益，使用有線、無線或其他電磁方式，
    盜接或盜用他人電信設備通信者為要件。本罪之處罰詐得免繳電信通信費用之不
    法利益規定，乃刑法詐欺得利罪之特別法，依特別法優於普通法之原則，自毋庸
    再論以刑法詐欺得利罪（最高法院八十八年一月十九日八十八年度第一次刑事庭
    會議決議可資參酌），併予明。被告於八十四年間因違反麻醉藥品管理條例案
    件，經台灣板橋地方法院判處有期徒刑八月確定，於八十六年十月五日縮刑期滿
    執行完畢之事實，有台灣高等法院檢察署刑案紀錄簡覆表在卷可稽，其於五年內
    再犯有期徒刑之本罪，為累犯，應依法加重其刑。爰審酌被告使用無線電磁方式
    ，盜用他人電信設備通信，其犯罪之動機、目地、手段、所生危害、被告犯罪後
    坦承犯行等一切情狀，量處如主文所示之刑，並諭知易科罰金之折算標準。被告
    行為（犯罪）後，刑法第四十一條業於九十年一月十日修正公布施行，於同年一
    月十二日生效，該法第四十一條第一項前段將得易科罰金之範圍由「犯最重本刑
    為三年以下有期徒刑以下之刑之罪」修正擴大為「犯最重本刑為五年以下有期徒
    刑以下之刑之罪」，更有利於被告，應依刑法第二條第一項前段之規定，適用裁
    判時之法律即修正後刑法第四十一條第一項諭知易科罰金之折算標準。
據上論斷，應依刑事訴訟法第二百九十九條第一項前段，電信法第五十六條第一項、
刑法第十一條前段、第五十六條、第三百四十九條第一項、第五十五條、第四十七條
、第二條第一項前段、修正後第四十一條第一項，罰金罰鍰提高標準條例第一條前段
、第二條，判決如主文。
本案經檢察官陳炎辰到庭執行職務。
中      華      民      國    九十      年      四      月    二十七    日
                                      臺灣板橋地方法院刑事第四庭
                                          法    官    徐  子  涵
右正本證明與原本無異。
如不服本判決，應於判決送達後十日內向本院提出上訴狀 (應附繕本)。
                                          書 記 官    彭  麗  紅
中      華      民      國      九十      年     五    月      二       日
論罪法條
刑法第三百四十九條
收受贓物者，處三年以下有期徒刑、拘役或五百元以下罰金。
搬運、寄藏、故買贓物或為牙保者，處五年以下有期徒刑、拘役或科或併科一千元以
下罰金。
因贓物變得之財物，以贓物論。
電信法第五十六條
意圖為自己或第三人不法之利益，以有線、無線或其他電磁方式，盜接或盜用他人電
信設備通信者，處五年以下有期徒刑，得併科新臺幣一百五十萬元以下罰金。
意圖供自己或第三人盜接或盜用他人電信設備通信，而製造、變造或輸入電信器材者
，處一年以上七年以下有期徒刑，得併科新臺幣三百萬元以下罰金。意圖供第三人盜
接或盜用他人電信設備通信，而販賣、轉讓、出租或出借電信器材者，亦同。
意圖供自己或第三人犯罪之用而持有前項之電信器材者，處三年以下有期徒刑，得併
科新臺幣五十萬元以下罰金。
第一項及第二項之未遂犯罰之。


司法院資訊處製作；財團法人民間司法改革基金會備份。
